臺灣宜蘭地方法院刑事判決　　　　　　　　　　　　　　九十年度易字第六一二號
　　公　訴　人　臺灣宜蘭地方法院檢察署檢察官
　　被　　　告　戊○○
　　選任辯護人　石吉村律師
右列被告因傷害等案件，經檢察官提起公訴（九十年度偵字第二五七○號），本院判
決如左：
    主  文
戊○○服用酒類，不能安全駕駛動力交通工具而駕駛，處罰金伍仟元，如易服勞役，
以佰元折算壹日。
其餘被訴傷害部分公訴不受理。
    事  實
一、戊○○於民國九十年八月十日凌晨，於飲酒後酒醉不能安全駕駛動力交通工具，
    仍於同日凌晨一時十分許，駕駛其所有之車牌號碼Ｑ四─三八二二號自用小客車
    ，前往位於宜蘭縣五結鄉○○路○段一二九號正弘大汽車行旁之統一超商前，與
    其友人遊麗雲會合。戊○○於駕駛上開自用小客車行駛至前揭地點時，因見丁○○與蕭錫芳發生爭執，遂將其自用小客車停於蕭錫芳駕駛之ＪＤ─七四三七號自
    用小客車旁，下車參與理論，並與蕭錫芳發生口角，復基於傷害之犯意，徒手將
    蕭錫芳推倒跌坐在地，造成蕭錫芳受有右髖部挫傷之傷害（傷害部分業據蕭錫芳
    撤回告訴）。復因蕭錫芳發覺戊○○於飲酒後仍駕駛上開自用小客車，戊○○、
    丁○○二人遂於商議後，先由丁○○將將上開自用小客車移至正弘大汽車行前，
    嗣戊○○欲駕駛其自用小客車離開現場時，為蕭錫芳駕駛其自用小客車所擋住。
    嗣經執行巡邏勤務警員到場，測得戊○○呼氣中之酒精濃度達每公升零點七毫克
    ，始知悉上情。
二、案經宜蘭縣警察局羅東分局報請臺灣宜蘭地方法院檢察署檢察官偵查起訴。
    理  由
甲、公共危險罪部分：
一、訊據被告戊○○固坦承於九十年八月十日凌晨一時三十分許，與蕭錫芳發生爭執
    之事實，惟矢口否認有於飲酒酒醉後，駕駛動力交通工具之事實，並辯稱：於當
    天凌晨十二時二十分許，他將自用小客車停在正弘大汽車行前，便返家與友人林
    萬益、甲○○、黃啟翔在宜蘭縣五結鄉○○路一○四號四樓之二住處飲酒聊天，
    大約於十二時五十分許因為正弘大汽車行老闆乙○○告訴他，他的車子擋到汽車
    行門口，因此他將汽車移約五公尺後就走路回家繼續和其友人飲酒聊天，至凌晨
    一時三十分許，他便離開至統一超商前等候丁○○，便見到丁○○和蕭錫芳發生
    爭執云云。然查：
  (1)右揭事實，業據證人蕭錫芳於本院審理時指述明確，且證人即處理警員林志賢於
    偵訊及本院調查時證稱：當天他剛好負責巡邏勤務，於經過現場時，發現蕭錫芳
    與丁○○、戊○○發生爭吵，而戊○○所有之車牌號碼Ｑ四─三八二二號自用小
    客車斜停在中正路二段一二九號之前，與蕭錫芳的車擋成直角，而戊○○所駕駛
    之上開自用小客車，其引擎蓋還是熱的等語（參九十年九月十一日偵訊筆錄、本
    院九十年十一月二十三日訊問筆錄）。又本件被告戊○○於檢察官偵訊時，亦自
    承：當天在家裡他是從凌晨十二時三十分許開始喝酒，於凌晨一時十分許，從家
    裡開車過去並將車子停在超商旁邊等語（參前揭偵訊筆錄）。足證被告確於飲酒
    後，駕駛動力交通工具之情無訛。
  (2)雖證人即正弘大汽車行老闆林萬財於本院調查時結證稱：於當天凌晨十二時許，
    戊○○的車子停在他店門口，因為車上有聯絡電話和住址，他就按住址親自前往
    找戊○○將汽車移開等語（參本院九十年十二月二十五日訊問筆錄）；證人林萬
    益於本院調查時結證稱：當天凌晨十二時許他去找被告喝酒，他到場時戊○○、
    甲○○、黃啟翔已經在家等了，喝到凌晨十二時五十分許，因為戊○○的車擋住
    乙○○店門口，戊○○出去約十幾分鐘，回來之後他們繼續喝酒，在凌晨一時許
    戊○○又出門去等丁○○，他們再坐一會兒，由於被告未回來他就先離開等語（
    參上開訊問筆錄）。從證人乙○○與林萬益之證述中，雖得知被告戊○○於當天
    凌晨十二時五十分許，因為其自用小客車擋住乙○○之正弘大汽車行店門口，遂
    因乙○○之要求而一同前往移車，但就該自用小客車移何處，乙○○於本院調查
    時陳稱就此他並不清楚等語（參上開訊問筆錄），核與被告所陳當時僅係移約五
    公尺之距離云云（參本院九十一年三月二十日審判筆錄），就兩者之陳述而為判
    斷，雖可認定被告戊○○將上開自用小客車自正弘大汽車行移開之事實，但若如
    被告所言僅係將汽車移動五公尺之距離，其移車時間亦即為短暫，從被告自述之
    移車時間後至凌晨一時三十分許離開住處徒步前往統一超商與丁○○會合之時間
    ，期間間隔約半小時之久，則汽車引擎蓋當已冷卻，且依證人即處理警員林志賢
    之前揭證詞所述，當其以手觸碰汽車引擎蓋時，該引擎蓋仍是熱的等語，可資認
定被告戊○○於凌晨十二時五十分許駕駛該自用小客車自正弘大汽車行離開後，
    當係開往他處停放，而於凌晨一時三十分許因與丁○○會合，遂開車返回。另證
    人丁○○於本院審理時證稱：她與蕭錫芳發生爭執時，戊○○是走過來的，她並
    不知道為何蕭錫芳的車子會去擋住戊○○的車子，而且她也沒有去移動車子。平
    時她與戊○○約好每天在統一超商的對面換車，由她將汽車開回冬山等語（參本
    院九十一年三月二十日訊問筆錄）。則從證人丁○○之證述，與證人林志賢之前
    揭證詞相對照，若依證人丁○○所述，於爭執當時，被告戊○○係徒步走來，而
    其亦未移動戊○○之自用小客車，則該自用小客車既未發動，亦與證人林志賢證
    述汽車引擎蓋尚是熱的一節相異，丁○○之證述即與實情不符，況本件被告戊○○與其係男女朋友關係，足見證人丁○○所為證詞，係圖迴護被告之詞，不足採
    信。
  (3)另辯護人辯護意旨稱：證人蕭錫芳於本院調查時陳稱：當天她看到被告開車過來
    與她的車子併排，因為戊○○有喝酒，所以丁○○就把車子移動到正弘大汽車行
    等語（參本院九十年十一月二十三日訊問筆錄）。與證人丙○○證稱：他看到戊○○與蕭錫芳兩人在爭吵，當時他只有看到二輛車停在那裡，而戊○○的車子面
    向馬路擋住蕭錫芳的車子等語（參前揭訊問筆錄）。二人就被告戊○○之自用小
    客車停放位置所述並不一致，足認蕭錫芳之證述已有瑕疵。然依證人蕭錫芳之前
    揭證詞所述，於事發當時，原係蕭錫芳與丁○○於上開路段發生爭執，戊○○係
    於二人爭執當中，駕車前往現場，並將汽車停放於蕭錫芳之汽車旁，並於丁○○
    將戊○○之汽車駛至正弘大汽車行後，而欲離開時，蕭錫芳駕車擋住戊○○之汽
    車。故證人蕭錫芳於本院調查時證述戊○○將汽車停放於其汽車旁，二車為併排
    之位置，其時點應為蕭錫芳與丁○○發生爭執，而戊○○駕駛汽車至現場之時。
    而當丁○○將戊○○之汽車駛至正弘大汽車行後，戊○○欲駕駛該汽車離開，蕭
    錫芳遂駕駛汽車從旁擋住戊○○之汽車之時，則為證人丙○○所目睹之情形。故
    證人蕭錫芳與丙○○二人所證述戊○○汽車位置之時點既為不同，自難認證人蕭
    錫芳之證詞有與實情不符之瑕疵。
  (4)此外，被告於事後所測得呼氣中之酒精濃度達每公升零點七毫克，有酒精測試單
    一紙附卷可稽。從而綜上所述，本件被告於飲酒酒醉後後，已不能安全駕駛動力
    交通工具而駕駛之犯行明確，應依法論科。
二、核被告所為，係犯刑法第一百八十五條之三服用酒類致無法安全駕駛動力交通工
    具罪。爰審酌被告於飲酒酒醉後，仍駕駛動力交通工具，對於道路交通造成之危
    險，及被告犯罪之手段、犯罪後態度等一切情狀，量處如主文所示之刑，並諭知
    易服勞役之折算標準，以示懲儆。
乙、傷害罪部分：
一、公訴意旨略以：被告戊○○於前揭時地，，駕駛其所有之車牌號碼Ｑ四─三八二
    二號自用小客車，前往位於宜蘭縣五結鄉○○路○段一二九號正弘大汽車行旁之
    統一超商前，與其友人遊麗雲會合。戊○○於駕駛上開自用小客車行駛至前揭地
    點時，因見丁○○與蕭錫芳發生爭執，遂將其自用小客車停於蕭錫芳駕駛之ＪＤ
    ─七四三七號自用小客車旁，下車參與理論，並與蕭錫芳發生口角，復基於傷害
    之犯意，徒手將蕭錫芳推倒跌坐在地，造成蕭錫芳受有右髖部挫傷之傷害。
二、按告訴乃論之罪，告訴人於第一審辯論終結前得撤回其告訴，又告訴經撤回者，
    應諭知不受理之判決，刑事訴訟法第二百三十八條第一項、第三百零三條第三款
    分別定有明文。查本件告訴人蕭錫芳告訴被告傷害案件，起訴書認係觸犯刑法第
    二百七十七條第一項傷害罪名，依同法第二百八十七條前段規定，須告訴乃論；
    茲據告訴人蕭錫芳就傷害部分撤回告訴，有撤回告訴狀一紙附卷可稽，依照首開
    說明，本件被告戊○○被訴傷害部分，爰不經言詞辯論，逕為不受理判決之諭知
    。
據上論斷，應依刑事訴訟法第二百九十九條第一項前段、刑事訴訟法第三百零三條第
三款、刑法第一百八十五條之三、第四十二條第二項，罰金罰鍰提高標準條例第二條
決如主文。
本案經檢察官張鳳清到庭執行職務
中　　　華　　　民　　　國　　九十一　　年　　　四　　　月　　　二　　　日
                                  臺灣宜蘭地方法院刑事第二庭
                                        審判長法　官  黃　永　勝
                                              法  官  郭　顏　毓
                                              法  官  辜　漢　忠
右正本證明與原本無異。
如不服本判決，應於判決送達後十日內，向本院提出上訴狀。
附錄本案論罪科刑法條全文：
刑法第一百八十五條之三
服用毒品、麻醉藥品、酒類或其他相類之物，不能安全駕駛動力交通工具而駕駛者，
處一年以下有期徒刑、拘役或三萬元以下罰金。
